臺灣高等法院民事判決　　　　　　　　 100年度勞上字第44號
上　訴　人　威剛科技股份有限公司
法定代理人　陳立白
訴訟代理人　江肇欽律師
被上訴人　　樊高華
　　　　　　　　　　　之1號
訴訟代理人　莊志成律師
上列當事人間請求確認僱傭關係存在事件，上訴人對於中華民國
100年3月3日臺灣板橋地方法院99年度勞訴字第93號第一審判決
提起上訴，被上訴人並為訴之追加，本院於100年12月20日言詞
辯論終結，判決如下：
    主      文
上訴駁回。
上訴人應自民國一百年五月一日起至被上訴人復職之日止，按月
於每月五日給付被上訴人新台幣萬仟佰元，及自上開各應
給付日之翌日起至清償日止，按年息百分之五計算之利息。
第二審訴訟費用(含追加之訴部分）由上訴人負擔。
本判決第二項命上訴人給付部分，於被上訴人以新台幣壹拾伍萬
元為被上訴人預供擔保後，得假執行；但上訴人如以新台幣肆拾
伍萬元為被上訴人預供擔保後，得免為假執行。
    事實及理由
一、查，被上訴人於原審依勞動契約之法律關係，請求確認兩造
    間之僱傭關係存在；嗣於本院審理中，另依民法第487條，
    追加請求上訴人自100年5月1日起至被上訴人復職之日止，
    按月給付其薪資3萬3300元及法定遲延利息（見本院卷第140
    頁、第168頁），核此部分之請求與原起訴請求之基礎事實
    同一，依民事訴訟法第446條第1項但書、第255條第1項第2
    款規定，應予准許。
二、被上訴人主張：伊自民國（下同）90年12月20日起受僱於上
    訴人，每月薪資為新台幣（下同）3萬3300元；詎上訴人於
    99年7月30日以伊工作表現不佳，不能勝任工作為由，依勞
    動基準法（下稱勞基法）第11條第5款之規定終止兩造間之
    僱傭契約。惟上訴人並未舉證伊有何不能勝任工作之情形，
    足見上訴人終止兩造間之勞動契約為不合法，兩造間之僱傭
    契約仍屬有效存在等情。爰求為判決確認兩造間之僱傭關係
    存在（原審為上訴人敗訴之判決，上訴人不服，提起上訴）
    。並於本院答辯聲明：上訴駁回。另於本院追加主張兩造僱
    傭契約既屬存在，則上訴人依約即有自99年8月1日起，至伊
    復職之日止，按月給付伊薪資之義務，因伊業已受領上訴人
    給付之30萬元資遣費，予以扣抵上訴人按月應付伊之薪資及
    每月5日應給而未給之法定遲延利息後，爰依僱傭契約之法
    律關係，並為追加聲明：求為判決(一)上訴人應自100年5月1
    日至被上訴人復職之日止，按月於每月5日給付被上訴人3萬
    3300元，及自上開各應給付日之翌日起至清償日止之法定遲
    延利息。(二)願供擔保請准宣告假執行。
三、上訴人則以：被上訴人原任職於伊公司運籌處之「運輸課」
    ，因整體表現不佳，且情緒管理常有失控之情形，經伊於98
    年4月28日將其調動至運籌處之「倉管部」，但被上訴人經
    調動至倉管部後，主觀上仍缺乏團隊精神及主動積極之工作
    態度，拒絕配合調整工作時間，致工作無法與同部門其他員
    工配合，而有不能勝任工作之情形；伊希望改調被上訴人由
    間接人員為直接人員，但遭被上訴人拒絕，伊資遣被上訴人
    業已符合雇主解僱之最後手段性原則；另若本院認兩造間之
    僱傭關係仍屬存在，但伊業已給付被上訴人資遣費30萬元，
    則被上訴人亦負有返還之義務，伊自得以此金額與被上訴人
    請求之薪資債權予以抵銷等語，資為抗辯。並於本院上訴聲
    明：(一)原判決廢棄。(二)被上訴人在第一審之訴駁回。另答辯
    聲明：(一)被上訴人追加之訴駁回。(二)如受不利之判決，願供
    擔保請准宣告免為假執行。
四、查，(一)被上訴人自90年12月20日起受僱於上訴人，本任職上
    訴人運籌處之「運輸課」，上訴人於98年4月間以被上訴人
    績效評比不佳，要求被上訴人調任至運籌處「倉管部」或接
    受資遣，經徵詢被上訴人意願後，於98年4月28日將被上訴
    人調動至運籌處「倉管部」，至99年7月30日止，被上訴人
    係擔任倉管部助理管理師乙職；(二)上訴人於99年7月30日以
    勞動基準法第11條第5款「勞工對於所擔任之工作確不能勝
    任」為由，核發被上訴人資遣通知單、資遣費用通知單及資
    遣證明，被上訴人每月薪資為3萬3300元、月平均工資為3萬
    3800元，上訴人給付30日預告工資3萬3300元、及舊制資遣
    費12萬1117元、新制資遣費8萬5935元，並另給付公司特發
    獎金5萬9648元，共計30萬元予被上訴人，被上訴人之工作
    年資自90年12月20日到職日起至99年7月30資遣日止，共計
    8.61年；(三)上訴人之公司職員職等為1、2及2S者，為直接人
    員；3職等以上者為間接人員，被上訴人為3職等，屬間接人
    員，區別在於間接人員有上訴人內部「績效考核管理辦法」
    之適用，每年須依該績效考核管理辦法所定之考核標準定期
    考核兩次等情，有卷附資遣通知單、資遣費用通知單、資遣
    證明、離職證明、特休假明細表、新北市政府處理勞資爭議
    協調會議記錄、績效考核管理辦法可憑（見原審板勞調卷第
    3頁、原審卷第15至19頁、第85至93頁），並為兩造所不爭
    執（見原審卷第38頁、本院卷第85頁、第119頁），堪信為
    真。
五、本件應審究者為上訴人依勞基法第11條第5款規定，終止兩
    造間之僱傭契約關係，是否有據？茲論述如下：
(一)、按勞基法第11條第5款規定，勞工對於所擔任之工作確不能
    勝任時，雇主得預告勞工終止勞動契約，揆其立法意旨，重
    在勞工提供之勞務，如無法達成雇主透過勞動契約所欲達成
    客觀合理之經濟目的，雇主始得解僱勞工，其造成此項合理
    經濟目的不能達成之原因，應兼括勞工客觀行為及主觀意志
    ，且須雇主於其使用勞基法所賦予保護之各種手段後，仍無
    法改善情況下，始得終止勞動契約，以符「解僱最後手段性
    原則」。又工作規則中倘就勞工平日工作表現訂有考評標準
    ，並就不符雇主透過勞動契約所欲達成客觀合理之經濟目的
    者，亦訂明處理準則，且未低於勞基法就勞動條件所規定之
    最低標準，勞資雙方自應予以尊重並遵守，始足兼顧勞工權
    益之保護及雇主事業之有效經營及管理（最高法院98年度台
    上字第1088號判決意旨參照）。
(二)、經查：
    1.上訴人公司希望透過系統化之績效考核工具，以合理、公
      平及制度化之方式，以取得、紀錄與分析公司所屬員工之
      工作表現及發掘未來潛能，藉由績效考核之「評估」及「
      回饋」機制來提昇員工之工作表現，並發掘員工之才能，
      藉此達到組織整體發展目標，提高企業競爭力，乃於98年
      6月16日制訂「績效考核管理辦法」（下稱績效管理辦法
      ）；依該辦法規定，每年舉辦二次考核（年中考核期間自
      1月1日起至6月30日止；年底考核期間自7月1日起至12月
      31日止），績效考核標準區分為O（表現優異：O1、O2）
      、S（表現良好：S1、S2）、A（表現符合要求：A1、A2）
      、I（表尚尚可I、表現待加強12）、D（表現不符要求）
      等級之標準；年度績效考核結果成績在I2者，用人單位主
      管需協助員工進行績效改善，並完成「員工績效面談表」
      中的績效提昇計畫欄位，經3個月後追蹤檢討人員表現，
      若人員考核結果未達公司繼續任用之標準，經群級主管指
      示和同意後，人資單位將依規定的作業時間進行辭退流程
      （見原審卷第85至88頁），並為兩造所不爭執，堪認該績
      效管理辦法自屬工作規則性質，並為兩造僱傭契約內容之
      一部。
    2.按，當事人主張有利於己之事實者，就其事實有舉證之責
      任，民事訴訟法第277條前段定有明文。是以，上訴人訂
      定前開績效管理辦法既為兩造僱傭契約之內容，且上訴人
      以被上訴人因績效評比不佳，不能勝任工作為由，而終止
      兩造間之僱傭契約，則上訴人自應就被上訴人有績效評比
      不佳，不能勝任工作乙事，負舉證之責。
    3.上訴人雖抗辯：被上訴人於97年下半年度任職運輸課時，
      因工作表現須加強改善，考績為D，並列入觀察名單（表
      現不符預期）；另於98年4月28日調職至倉管部時，其98
      年上半年度為I2，足見被上訴人確實有不能勝任工作之情
      形云云，固據提出97年度、98年上半年度之員工績效面談
      表為證（見原審卷第50至51頁、第100至103頁）。惟查：
      (1)、依前開97年下半年度、98年上半年度之員工績效面談
          表所示，其中關於「受評員工值得鼓勵或表揚的地方
          」欄中，97年度記載：「主管所交辦之任務都能如期
          完成」（見原審卷第100頁）；98年度甚且記載：「
          對於本份的工作都能完成，品質良好。」（見原審卷
          第102頁）以觀，被上訴人對於主管所交辦之任務及
          其本份的工作既均能如期完成，且品質良好，堪認被
          上訴人於97年下半年度及98年上半年度期間，並無不
          能勝任工作之情形。
      (2)、雖前開員工績效面談表中，關於「針對目前所擔任之
          工作應加強或改善的地方」乙欄中，97年下半年度記
          載：「應加強『跨單位』溝通」（見原審卷第100頁
          ）；98年上半年度則記載：「自我意識過於強烈，應
          注意自身的態度」（見原審卷第102頁），為兩造所
          不爭執，但被上訴人既對於其份內工作能如期完成、
          品質良好，業如前述，而前開關於「針對目前所擔任
          之工作應加強或改善的地方」欄中記載之「應加強『
          跨單位』溝通」、「自我意識過於強烈，應注意自身
          的態度」等事項，則與被上訴人份內之工作及內容無
          關，自難僅憑被上訴人於份內工作如期完成後，未加
          強與其他單位溝通，或自我意識過於強烈，即可謂其
          在主觀上「能為而不為」或「可以做而無意願做」，
          而有不能勝任工作之情事。
      (3)、另被上訴人僅將其份內之工作如期完成外，至於看見
          不同部門之其他同仁未完成的工作，則不會主動幫忙
          ，均需主管安排，否則絕不會主動積極去協助他人等
          情，固經證人（即被上訴人所屬倉管部經理）許秀鳳
          、證人（即被上訴人所屬倉管部副理）蕭志弘於本院
          到庭證述綦詳（見本院卷第86頁、第87頁）；核與前
          開97年下半年度、98年上半年度員工績效面談表之「
          主管對員工未來的期望」欄，分別記載：「學習情緒
          之自我掌握EQ」、「態度要積極，對於其他『非現行
          要求的工作內容及項目』，希望能自動自發去協助其
          他同事，不需主管再次分派工作」乙情相符（見原審
          卷第100、102頁）；然被上訴人受僱於上訴人公司，
          既對於上訴人分派予其之份內工作，均能如期完成，
          至於被上訴人職務外之工作，被上訴人雖未自動自發
          去協助他人，其態度縱有消極或商榷改善之處，然此
          與勞工應忠誠履行其勞務給付之義務無關，自難僅因
          被上訴人於完成份內工作後，未主動積極協助其他同
          事，即可謂其在主觀上「能為而不為」或「可以做而
          無意願做」，而有不能勝任工作之事由。
      (4)、是以，上訴人以被上訴人於97年下半年度任職運輸課
          時，因工作表現須加強改善，考績為D，並列入觀察
          名單（表現不符預期）；另於98年4月28日調職至倉
          管部時，其98年上半年度為I2為由，抗辯被上訴人確
          實有不能勝任工作之情形云云，並無可取。
    4.上訴人又抗辯：被上訴人於98年下半年度考績亦為I2，工
      作達成率嚴重偏低，工作目標中有3項未達標準，其中關
      於「分貨、貼提單」達成率僅有62.5%；「異動盤點率」
      達成率僅有62.5%；「內部安全衛生點檢」達成率僅有50%
      ；足見被上訴人確實有不能勝任工作之情事云云，固據提
      出98年下半年度目標制定暨績效評核表、員工績效面談表
      可稽（見原審卷第26至28頁、第50至51頁）。然查：
      (1)、依前開98年下半年度目標制定暨績效評核表之「員工
          /個人自評」欄所示，被上訴人就「分貨、貼提單
          」異常率，於Q3（按：第三季，下同）共714筆，並
          無異常，達成率為100%；Q4（按：第四季，下同）共
          480筆，異常僅有1筆，異常率為0.2%。則被上訴人於
          Q3及Q4共做分貨及貼提單1194筆（計算式：714＋840
          ＝119 4），僅有1筆異常而已；「副資材盤點」項
          目，被上訴人於Q3盤點475項，無異常，達成率100%
          ，Q4盤點885項，而異常僅1筆；「外部稽核」項目
          ：75筆，無異常，達成率100%；「內部稽核」項目
          ：Q3：96筆，異常僅1筆，異常率1.04%，Q4：94筆，
          異常僅1筆，異常率1.06%；「計實測」12件之結果
          ，無異常，達成率100%。「工安零缺失」項目下之
          「工安異常件數」，被上訴人於Q3及Q4均為零件，達
          成率100%；「內部安全衛生」部分，被上訴人Q3點檢
          104件，異常僅1件，及Q4點檢88件，異常亦僅1件；
          另被上訴人就「環安教育訓練」、「環安評比」之達
          成率均為100%；專案項目之「作業效率提升10%」
          項下之各項，被上訴人達成率亦均100%；「提升出
          貨準時達成率」項下之各項，被上訴人達成率亦均
          100%（見原審卷第26至28頁），前開各項均經被上訴
          人所屬之上一級主管考評通過，並以手寫記載「OK」
          字樣（見原審卷第26、27頁）。由此可證，被上訴人
          之上一級主管均認被上訴人開各項工作目標表現為合
          格。
      (2)、是以，被上訴人前開各項工作考評之達成率，均未有
          上訴人所指之偏低（即62.5%、或50%）之情形，且被
          上訴人之工作表現亦經其上一級主管考評為合格，堪
          認被上訴人於98年下半年度亦未有上訴人所指之客觀
          上有不能勝任工作之情形。故上訴人以被上訴人於98
          年下半年度考績亦為I2，工作達成率嚴重偏低，工作
          目標中有3項未達標準，其中關於「分貨、貼提單」
          達成率僅有62.5%；「異動盤點率」達成率僅有62.5%
          ；「內部安全衛生點檢」達成率僅有50%為由，抗辯
          被上訴人確實有不能勝任工作之情事云云，仍無可取
          。
    5.上訴人雖又抗辯：被上訴人於99年上半年度之考績又為I2
      ，且其工作目標中有2項達成率偏低，包括「發料自主檢
      查」，其中OQC（出貨前檢驗）達成率為0%；另「作業效
      率提升」，達成率為50%；足認被上訴人確實有不能勝任
      工作之情形云云，固據提出99年上半年度目標制定暨績效
      評核表為證（見原審卷第29至30頁）。但查：
      (1)、依前開99年上半年度目標制定暨績效評核表之「員工
          /個人自評」欄所示，被上訴人就「發料自主檢查
          」項目，1~6月總出貨筆數為1798筆，異常件數為3筆
          ，OQC（出貨前檢驗）異常率為0.16%；關於「作業
          效率提升10%」項目，被上訴人於該項達成率固僅為
          50%，然此係肇因於「因1~6月備貨總筆數為3318筆，
          工時花費90.5H，因sap改版，uph需重新定義，故目
          標未完成」所致，此觀前開考核表之記載即明（見原
          審卷第30頁），足見被上訴人該項目未達成目標，既
          係肇因於sap改版，uph需重新定義所致，則此自屬不
          可歸責於被上訴人之個人因素所致。
      (2)、被上訴人前開「作業效率提升10%」項目中，達成率
          雖僅為50%，而遭上訴人考評為I2，但此並非可歸責
          於被上訴人個人因素所致，已如前述，況依前開績效
          管理辦法第4.3.7條規定，被上訴人所屬之單位主管
          需協助員工進行績效改善，並完成「員工績效面談表
          」的績效提昇計畫欄位，後續需在一到三個月內追蹤
          檢討人員表現，若人員未達追蹤考核結果未達公司繼
          續任用之標準，經單位主管同意後，協同人資單位進
          行辭退流程（見原審卷第93頁），然上訴人並未依此
          規定追蹤檢討被上訴人表現之考核結果（見原審卷第
          80頁），亦難僅憑被上訴人99年上半年度目標制定暨
          績效評核表中所列5項工作項目中，其中「作業效率
          提升10%」項目，因sap改版，uph需重新定義之因素
          ，不可歸責於被上訴人個人因素所致之事由，致達成
          率為50%，即可謂被上訴人有不能勝任工作之情形。
      (3)、是以，上訴人以被上訴人於99年上半年度之考績又為
          I2，且其工作目標中有2項達成率偏低，包括「發料
          自主檢查」，其中OQC（出貨前檢驗）達成率為0%；
          另「作業效率提升」，達成率為50%為由，抗辯被上
          訴人確實有不能勝任工作之情形云云，要無可採。
    6.上訴人又舉品質異常單為證（見原審卷第106頁），以資
      證明被上訴人有不能勝任工作之情形云云。但觀諸前開異
      常單雖記載共6項之發現異常項目情形及日期、異常責任
      歸屬者均為被上訴人，然此為被上訴人否認，而上訴人僅
      提出其中98年11月4日該日之「備貨區磅秤─設備點檢未
      落實」5W1H 異常報表為證（見原審卷第94至95頁），而
      觀之該份5W1H異常報表之原因，係因設備點檢未落實所致
      ，雖被上訴人於該日確實有前開設備點檢未落實之情形，
      但上訴人並未進一步說明因被上訴人上開98年11月4日設
      備點檢未落實之行為，造成上訴人有如何損害之結果。要
      難僅憑被上訴人於前開曾發生一次設備點檢未落實之行為
      ，即可謂被上訴人有不能勝任工作之情事。至於前開品質
      異常單上其餘5項之發現異常項目，上訴人則未舉證以實
      其說，故上訴人執前開品質異常單為證，抗辯被上訴人有
      不能勝任工作之情形云云，並無可採。
    7.上訴人另又抗辯：因被上訴人長期九點半上班，已為所屬
      單位內部管理造成困難，而被上訴人經伊要求仍拒絕配合
      在九點上班及（或）改任直接人員，足見被上訴人之主觀
      上「可能為而不為，可以做而無意做」，而有不能勝任工
      作之事由云云，固舉證人（即被上訴人所屬倉管部副理）
      蕭志宏之證言為證（見本院卷第87至88頁）。惟查：
      (1)、被上訴人任職於上訴人公司，其上班時間係由上訴人
          所安排，並非可任由被上訴人自由選擇乙節，業經證
          人蕭志宏於本院證述甚詳（見本卷第87頁正反面）；
          由此以觀，被上訴人既無法任意決定其上班之區段，
          且上訴人亦未將被上訴人工作時間予以調整至上午9
          時，則上訴人執此指摘被上訴人主觀上有「可能為而
          不為，可以做而無意做」，顯有不能勝任工作之情形
          云云，要與事實不符，並無可取。
      (2)、是以，上訴人以被上訴人長期九點半上班，已為所屬
          單位內部管理造成困難，而被上訴人經其要求仍拒絕
          配合在九點上班及（或）改任直接人員為由，抗辯被
          上訴人之主觀上「可能為而不為，可以做而無意做」
          ，而有不能勝任工作之事由云云，仍無可採。
    8.依上說明，上訴人雖以被上訴人於97年下半年度、98年度
      上半年度及下半年度、暨99年上半年度，經其績效考評分
      別列為D、I2，足見被上訴人有不能勝任工作之情形云云
      ，但如前所陳，被上訴人對於其分內之工作，皆能如前完
      成，且品質良好，並無不能勝任其工作之情形，雖上訴人
      前開所為被上訴人考績為D、I2，然觀諸其據以考評之項
      目，被上訴人之達成率亦未有上訴人所指稱之未達標準之
      情事（至於99 年上半年度績效考評中關於「作業效率提
      升10%」項目達成率雖僅為50%，但此係不可歸責於被上訴
      人因素所致），自僅憑上訴人前開連續而不實之考評，即
      可謂被上訴人有不能勝任工作之情形。準此，被上訴人既
      無不能勝任工作之情形，則上訴人以被上訴人不能勝任工
      作為由，並依勞基法第11條第5款之規定，終止兩造間之
      勞動契約，於法即屬不合，不生終止之效力。故被上訴人
      主張兩造間之僱傭契約仍屬有效存在，並訴請確認兩造間
      之僱傭契約關係存在，核屬有據，應予准許。
六、又按僱用人受領勞務遲延者，受僱人無補服勞務之義務，仍
    得請求報酬，民法第487條前段定有明文。且，雇主不法解
    僱勞工，應認其拒絕受領勞工提供勞務之受領勞務遲延，勞
    工無補上開期間服勞務之義務，並得依原定勞動契約請求該
    期間之報酬（最高法院89年度台上字第1405號判決意旨參照
    ）。經查：
    (一)、上訴人既於99年7月30日以被上訴人不能勝任工作為由
        ，依勞基法第11條第5款之規定，終止兩造間之僱傭契
        約（見原審卷第15頁資遣通知單），於法不合，業如前
        述，堪認上訴人拒絕受領被上訴人提供勞務之受領遲延
        ，被上訴人自無補服勞務之義務，上訴人仍需依約給付
        被上訴人薪資報酬。
    (二)、準此，被上訴人主張其每月薪資為3萬3300元，並於每
        月5日發放薪資乙節，亦為上訴人所不爭執（見本院卷
        第85頁反面），故被上訴人主張上訴人應自99年8月1日
        起至其復職日止，按月有給付其月薪資3萬3300元之義
        務，核屬有據；又被上訴人自陳業已受領上訴人給付之
        資遣費30萬元（見本院卷第119頁），但其中5萬9648元
        係屬被上訴人應休而未休特別休假工資（見原審卷第19
        頁特休假明細表即明），依勞基法施行細則第24條之規
        定，此部分核屬雇主應依法發給勞工之特別休假工資，
        被上訴人受領此部分之金額，並非屬不當得利，自無返
        還上訴人之義務。故上訴人抗辯被上訴人受領30萬元金
        額中，僅其24萬0352元係因本件終止勞動契約不合法，
        被上訴人應返還予上訴人之金額（計算式：000000000
        000＝240352）。
    (三)、是以，上訴人自99年8月1日至100年4月30日，共計9個
        月期間，本應給付被上訴人薪資合計為29萬9700元（計
        算式：33300×9＝299700），業已超逾上訴人以前開金
        額與上訴人應給付予被上訴人之每月薪資為扣抵之金額
        ，故被上訴人依據僱傭契約之法律關係，僅請求上訴人
        應自100年5月1日起至其復職之日止，按月給付其薪資3
        萬3300元，核屬有據，應予准許。
    (四)、上訴人雖抗辯：被上訴人既於99年7月30日受領前開30
        萬元，並應加計自受領日即99年7月30日起算法定遲延
        利息後之金額，與應付之薪資為扣抵，始為合理云云。
        但查：
        1.按給付有確定期限者，債務人自期限屆滿時起，負遲
          延責任；給付無確定期限者，債務人於債權人得請求
          給付時，經其催告而未為給付，自受催告時起，負遲
          延責任；其經債權人起訴而送達訴狀，或依督促程序
          送達支付命令，或為其他相類之行為者，與催告有同
          一之效力。民法第229條第1項、第2項定有明文。
        2.上訴人係於本院審理中，始抗辯以此金額與應給付被
          上訴人之薪資為抵銷（見本院卷第139頁），堪認上
          訴人於此之前，既從未催告被上訴人返還該30萬元，
          則被上訴人自不負遲延返還之責任。況如前所陳，上
          訴人前開30萬元中，僅24萬0352元係屬被上訴人應返
          還之金額，縱加計自受領日起之法定遲延利息，合計
          為24萬9365元（計算式：240352×0.05÷12×9＝901
          3，240352＋9013＝249365），亦低於被上訴人同意
          扣抵之9個月薪資29萬9700元。是以，上訴人抗辯被
          上訴人應以30萬元再加計自受領日即99年7月30 日起
          算法定遲延利息後之金額，與應付之薪資為扣抵，始
          為合理云云，並無可取。
七、綜上所述，上訴人依勞基法第11條第5款之規定，終止兩造
    間之僱傭契約，既為不合法，則兩造間之僱傭契約即屬合法
    存在，故被上訴人訴請確認兩造間之僱傭關係存在，為有理
    由，應予准許。是則原審為上訴人敗訴之判決，於法並無不
    違誤。上訴意旨仍執前詞指摘原判決不當，求予廢棄改判，
    為無理由，應予駁回。另被上訴人於本院追加依僱傭契約之
    法律關係，訴請上訴人應自100年5月1日起至被上訴人復職
    之日止，按月於每月5日給付被上訴人3萬3300元，及自上開
    各應給付日之翌日起至清償日止之法定遲延利息，亦為有理
    由，應併予准許。兩造就追加之訴部分，均陳明願供擔保聲
    請准、免假執行之宣告，核無不合，應予准許。
八、本件事證已臻明確，兩造其餘之攻擊或防禦方法，經本院審
    酌後均認與本件之結論無涉，茲不再一一論列，併予敘明。
九、據上論結，本件上訴為無理由，被上訴人追加之訴為有理由
    ，爰判決如主文。
中    華    民    國  100    年    12    月    30    日
                  勞工法庭
                        審判長法  官  藍文祥
                              法  官  石有為
                              法  官  楊絮雲
正本係照原本作成。
如不服本判決，應於收受送達後20日內向本院提出上訴書狀，其
未表明上訴理由者，應於提出上訴後20日內向本院補提理由書狀
（均須按他造當事人之人數附繕本）上訴時應提出委任律師或具
有律師資格之人之委任狀；委任有律師資格者，另應附具律師資
格證書及釋明委任人與受任人有民事訴訟法第466條之1第1項但
書或第2項（詳附註）所定關係之釋明文書影本。如委任律師提
起上訴者，應一併繳納上訴審裁判費。
中    華    民    國   100    年    12    月    30    日
                              書記官  蔡慧娟
附註：
民事訴訟法第466條之1（第1項、第2項）：
對於第二審判決上訴，上訴人應委任律師為訴訟代理人。但上訴
人或其他法定代理人具有律師資格者，不在此限。
上訴人之配偶、三親等內之血親、二親等內之姻親，或上訴人為
法人、中央或地方機關時，其所屬專任人員具有律師資格並經法
院認為適當者，亦得為第三審訴訟代理人。